hu: Oldószer/hígító alkalmazási területe: Ragasztó-eltávolító; Epoxi; Lakk; Festék; Poliuretán; Sellak; Folt; Lakk; Egyéb
it: Applicazione del solvente/diluente: Prodotto per la rimozione di adesivi; Resina epossidica; Lacca; Pittura; Poliuretano; Gommalacca; Macchia; Vernice; Altro
pt-PT: Aplicação de solvente/diluente: Removedor de adesivos; Epóxi; Laca; Pintura; Poliuretano; Goma-laca; Mancha; Verniz; Outro
zh-CN: 溶剂/稀释剂应用: 除胶剂; 环氧树脂; 漆; 涂料; 聚氨酯; 虫胶; 染色剂; 漆; 其他
sk-SK: Použitie rozpúšťadla/riedidla: Odstraňovač lepidla; Epoxid; Lak; Farba; Polyuretán; Šelak; Škvrna; Lak; Iné
fr: Application de solvant/diluant: Dissolvant d’adhésif; Époxy; Laque; Peinture; Polyuréthane; Shellac; Tache; Vernis; Autre
cs: Aplikace rozpouštědla/ředidla: Odstraňovač lepidla; Epoxid; Lak; Barvy; Polyuretan; Šelak; Skvrny; Lak; Jiné
pt-BR: Aplicação de solvente/diluente: Removedor de adesivo; Epóxi; Laca; Tintas; Poliuretano; Goma-laca; Mancha; Verniz; Outro
ru: Нанесение растворителя/разбавителя: Средства для удаления клея; Эпоксидная смола; Лак; Краска; Полиуретан; Шеллак; Морилка; Лак; Другое
lt-LT: Tirpiklio / skiediklio paskirtis: Klijų valiklis; Epoksidas; Lakas; Dažai; Poliuretanas; Šelakas; Beicas; Politūra; Kita
ko: 용제/시너 도포: 접착제 제거제; 에폭시; 래커; 페인트; 폴리우레탄; 셸락; 얼룩; 니스; 기타
el: Εφαρμογή διαλύτη/διαλυτικού: Αφαιρετικά κόλλας; Εποξειδική; Βερνίκι; Πινέλο; Πολυουρεθάνη (PU); Γομμαλάκα; Λεκές; Βερνίκι; Άλλο
pl: Zastosowanie rozpuszczalnika/rozcieńczalnika: Środek do usuwania kleju; Epoksyd.; Lakier; Farba; Poliuretan; Shellac; Plama; Lakier; Inne
de: Anwendung des Lösungsmittels/Verdünners: Klebstoffentferner; Epoxid; Lack; Farbe; Polyurethan; Schellack; Flecken; Lack; Sonstiges
en: Solvent/Thinner application: Adhesive remover; Epoxy; Lacquer; Paint; Polyurethane; Shellac; Stain; Varnish; Other
ro-RO: Utilizare solvent/diluant: Substanță pentru îndepărtarea adezivului; Epoxid; Lac; Vopsea; Poliuretan; Shellac; Stain; Lac; Altele
hr-HR: Primjena otapala/razrjeđivača: Odstranjivač ljepila; Epoksi smola; Lak; Boja; Poliuretan; Šelak; Mrlje; Lak; Ostalo
sv: Applicering av lösningsmedel/förtunningsmedel: Limborttagningsmedel; Epoxi; Lack; Målarfärg; Polyuretan; Schellack; Fläck; Lack; Övrigt
vi: Ứng dụng dung môi hoà tan/chất pha loãng: Keo dính; Epoxi; Sơn mài; Sơn; Hợp chất Polyurethane; Shellac; Vết bẩn; Véc-ni; Khác
ja: 溶剤/うすめ液の種類: 接着剤除去剤; エポキシ; ラッカー; 塗料; ポリウレタン; シェラック; 塗装用; ワニス; その他
th: การใช้งานสารตัวทำละลาย/ทินเนอร์: น้ำยาล้างกาว; อีพ็อกซี่; แล็กเกอร์; สี; โพลิยูรีเทน; สีทาชะแล็ก; สีทา; น้ำยาวานิช; อื่นๆ
tr: Solvent/Tiner uygulaması: Yapışkan sökücü; Epoksi; Lake; Boya; Poliüretan; Şellak; Boya; Vernik; Diğer
bg-BG: Нанасяне на разтворител/разредител: Препарат за отстраняване на лепило; Епоксидна смола; Лак; Боя; Полиуретан; Шеллак; Петна; Лак; Други
fi: Liuottimen/ohenteen levittäminen: Liimanpoistoaine; Epoksi; Lakka; Maali; Polyuretaani; Sellakka; Tahra; Lakat; Muu
sl-SI: Uporaba topila/razredčila: Odstranjevalec lepila; Epoksi; Lazura; Barva; Poliuretan; Šelak; Madež; Lak; Drugo
nl: Toepassing oplosmiddel/verdunner: Lijmverwijderaar; Epoxy; Lak; Verf; Polyurethaan; Schellak; Vlek; Vernis; Andere
nb: Påføring av løsemiddel/fortynner: Limfjerner; Epoksy; Lakk; Maling; Polyuretan; Skjellakk; Flekk; Lakk; Annet
es: Aplicación de disolvente/diluyente: Removedor de adhesivo; Epoxi; Laca; Pintura; Poliuretano; Goma laca; Tintura; Barniz; Otros
da: Påføring af opløsningsmiddel/fortynder: Klæbemiddelfjerner; Epoxy; Lak; Maling; Polyurethan; Shellac; Plet; Lak; Andet
zh-TW: 溶劑/稀釋劑應用: 除膠劑; 環氧樹脂; 漆; 油漆; 聚氨酯; 蟲膠漆; 汙漬; 亮光漆; 其他